【裁判字號】    89,訴,2687
【裁判日期】    891027
【裁判案由】    損害賠償
【裁判全文】
臺灣臺中地方法院民事裁定  八十九年度訴字第二六八七號
    原      告  乙○○
    被      告  甲○○
右當事人間請求損害賠償事件，本院裁定如左：
    主      文
原告之訴及其假執行之聲請均駁回。
訴訟費用由原告負擔。
    理      由
一、原告起訴主張：被告於民國八十八年六月十五日凌晨飲用酒類後，騎乘車號ＦＢ
    Ｙ－○九三號機車，沿台中市○○區○○路，由太原路往東山路方向行駛，行經
    軍功路一○七之十四號前，本應注意在畫有分向限制線之路段，不得駛入來車車
    道內；行車速度在市區道路，時速不得超過四十公里；及汽車行駛時，駕駛人應
    注意車前狀況，並隨時採取必要之安全措施，竟疏未注意車前狀況，貿然以時速
    七十公里之速度行駛並越過對向車道，適有原告駕駛車號ＮＸ－一四四○號自小
    客車自對向駛來，因閃避不及，遭被告之機車擦撞後，原告因慣性及機車擦撞之
    助力，而失控衝撞對向由劉錦興駕駛之車號Ｒ九－六六三七號自小客車（內載卓
    麗琴），致二部自小客車均嚴重毀損，且原告及卓麗琴因而受有傷害，為此爰依
    侵權行為訴請被告給付：(1)車號ＮＸ－一四四○號自小客車修復費用新台幣（下
    同）十三萬四千零十五元，(2)車號ＮＸ－一四四○號自小客車自八十八年六月十
    八日起至同年八月十六日止，因事故無法正常運作而造成損失，比照租車費用每
    日一千五百元，共七萬五千元，(3)卓麗琴向原告請求損害賠償和解金二十五萬元
    ，(4)新光產物保險股份有限公司代位卓麗琴向原告請求車損及強制執行費用共三
    萬六千四百六十五元，(5)卓麗琴對原告提起傷害告訴之刑事罰金八萬二千八百元
    ，(6)卓麗琴對原告提起傷害告訴之名譽賠償八萬二千八百元，並願供擔保請准宣
    告假執行云云。
二、按因犯罪而受損害之人，於刑事訴訟程序固得附帶提起民事訴訟，對於被告請求
    回復其損害，但其請求回復之損害，以被訴犯罪事實所生之損害為限，否則縱令
    得依其他事由，提起民事訴訟，亦不得於刑事訴訟程序附帶為此請求；又刑事庭
    移送民事庭之附帶民事訴訟，僅移送前之訴訟行為準用關於刑事訴訟法之規定，
    若移送後之訴訟程序，則應適用民事訴訟法。故移送民事庭之附帶民事訴訟，不
    合刑事訴訟法第四百九十一條所定之要件，而有同法第五百零六條第一項關於訴
    之不合法之規定情形時，因其移送後之訴訟程序既應適用民事訴訟法，即屬同法
    第二百四十九條第一項第六款所謂起訴不備其他要件，仍應依該條項規定，以裁
    定駁回之，最高法院分別著有六十年台上字第六三三號及四十四年台抗字第四號
    判例可資參照。
三、查本件被告係因過失傷害案件，經本院刑事庭以八十九年度豐簡上字第一一九號
    判處有期徒刑四月，如易科罰金以銀元三百元折算一日確定，此有該刑事判決附
    卷可按。原告據此提起附帶民事訴訟，經本院刑事庭依刑事訴訟法第五百零四條
    第一項規定，將其附帶之民事訴訟，以裁定移送民事庭。揆諸前揭最高法院判例
    意旨，本件原告依刑事訴訟程序提起附帶民事訴訟，所得請求回復之損害，應以
    上開過失傷害事實所生之醫療費用及精神慰撫金（非財產上損害）部分為限。至
    於過失毀損並非犯罪事實，且車號ＮＸ－一四四○號自小客車係訴外人路海纖維
    電木機械有限公司所有，原告並非該車所有人，業據原告自承在卷，原告就該車
    之修復費用及未能使用該車之損失部分自不得提起附帶民事訴訟。另原告本身亦
    因過失傷害遭訴外人卓麗琴及新光產物保險股份有限公司提起民、刑事告訴，因
    而支付和解金、損害賠償、罰金等等，就此部分而言原告本身即為犯罪行為人，
    縱令原告得依其他事由，獨立提起民事訴訟請求被告負擔連帶損害賠償責任，亦
    不得於本件刑事訴訟程序提起附帶民事訴訟。是原告提起附帶民事訴訟請求被告
    給付前述一、(1)至(6)之損害賠償，於法尚有未合，本院刑事庭本應依刑事訴訟法
    第五百零二條第一項規定，以判決駁回之，雖誤未予駁回而裁定移送民事庭，然
    原告於本院刑事庭移送前之起訴行為既不合法，自應予裁定駁回，其假執行之聲
    請亦因而失所附麗，不應准許。至原告另請求被告賠償醫療費用三萬八千八百元
    及非財產上損害三十五萬元部分，本院將另行審結，附此敘明。
四、依民事訴訟法第二百四十九條第一項第六款、第九十五條、第七十八條，裁定如
    主文。
中      華      民      國    八十九    年      十      月    二十七    日
                                    臺灣臺中地方法院民事第四庭
~B法      官  陳文燦
右為正本係照原本作成
如對本裁定抗告應於送達後十日內向本院提出抗告狀
中      華      民      國    八十九    年      十      月              日
~B法院書記官  何淑鈴


司法院資訊處製作；財團法人民間司法改革基金會備份。
